臺灣新竹地方法院刑事裁定　　　　　　 100年度撤緩字第72號
聲　請　人　臺灣新竹地方法院檢察署檢察官
受保護管束　陳國章
人
上列聲請人因受保護管束人犯詐欺案件（本院98年度審竹簡字第
832 號），聲請撤銷緩刑之宣告（100 年度執聲字第439 號），
本院裁定如下：
    主  文
本院九十八年度審竹簡字第八三二號判決對陳國章所為緩刑貳年
之宣告撤銷。
    理  由
一、聲請意旨略以：查受保護管束人陳國章因犯詐欺案件，經本
    院於民國99年3 月22日以98年度審竹簡字第832 號判決判處
    有期徒刑3 月，如易科罰金，以新臺幣（下同）1,000 元折
    算1 日，緩刑2 年，緩刑期間內付保護管束，並應執行80小
    時之義務勞務，於99年4 月20日確定。嗣由臺灣新竹地方法
    院檢察署以99年度執保字第242 號，執行緩刑期間付保護管
    束，及99年度執緩字第244 號履行義務勞務。惟受保護管束
    人於前述緩刑保護管束期前更犯違反毒品危害防制條例案件
    ，經觀察勒戒檢察官不起訴處分，於100 年3 月30日簽請檢
    察官暫緩撤銷其緩刑付保護管束，但99年9 月15日18時24分
    許為警採尿回溯26小時、96小時內之某時（聲請書誤載為99
    年9 月15日）因再犯違反毒品危害防制條例案件（99年度毒
    偵字第1900號）經檢察官終結起訴，100 年3 月23日至臺灣
    新竹地方法院檢察署報到採尿檢驗結果呈安非他命、甲基安
    非他命陽性反應，經簽分毒偵案由該署檢察官偵查中（100
    年度毒偵字第720 號），100 年5 月6 日又再犯違反毒品危
    害防制條例案件，臺灣桃園地方法院檢察署檢察官偵查中（
    臺灣桃園地方法院100 年度毒偵字第2125號）。惟受保護管
    束人於100 年4 月13日即無故未報到，經多次告誡、警察訪
    親、觀護人訪親等仍拒不踐履到署執行保護管束，有臺灣新
    竹地方法院檢察署告誡函、送達回證、觀護人訪視表、警察
    局複數監督表等在卷可稽，足認原宣告之緩刑難收其預期效
    果，而有執行刑罰之必要，已違反保安處分執行法第74條之
    2 第1 、2 、4 款之規定，爰聲請撤銷緩刑之宣告等語。
二、按受保護管束人在保護管束期間內，應遵守左列事項：一、
    保持善良品行，不得與素行不良之人往還。二、服從檢察官
    及執行保護管束者之命令。三、不得對被害人、告訴人或告
    發人尋釁。四、對於身體健康、生活情況及工作環境等，每
    月至少向執行保護管束者報告一次。五、非經執行保護管束
    者許可，不得離開受保護管束地；離開在10日以上時，應經
    檢察官核准，保安處分執行法第74條之2 定有明文。而受保
    護管束人違反前條各款情形之一，情節重大者，檢察官得聲
    請撤銷保護管束或緩刑之宣告，同法第74條之3第1項亦有規
    定。
三、經查：
  (一)受保護管束人陳國章因詐欺案件，前經本院於99年3 月22日
    以98年度審竹簡字第832 號判決判處有期徒刑3 月，如易科
    罰金，以1,000 元折算1 日，緩刑2 年，緩刑期內付保護管
    束，並應向指定之政府機關、政府機構、行政法人、社區或
    其他符合公益目的之機構或團體，提供80小時之義務勞務，
    於99年4 月20日確定，保護管束執行期間自99年4 月20日起
    至101 年4 月19日止，有本院98年度審竹簡字第832 號刑事
    判決書、臺灣新竹地方法院檢察署檢察官執行保護管束指揮
    書及臺灣高等法院被告前案紀錄表各1 份附卷可按（見本院
    卷第5 頁、第40頁至第42頁）。
  (二)惟受保護管束人陳國章於緩刑期內原應警慎言行虛心悔過，
    詎其竟未記取國家給予之寬容恩典，於100 年3 月23日，因
    受通知到案接受臺灣新竹地方法院檢察署採驗尿液，其尿液
    檢驗結果呈安非他命、甲基安非他命陽性反應，而涉有施用
    第二級毒品之犯行，經臺灣新竹地方法院檢察署檢察官以10
    0 年度毒偵字第720 號提起公訴；另於100 年5 月6 日又再
    犯違反毒品危害防制條例案件，經臺灣桃園地方法院檢察署
    檢察官偵查中等情，有臺灣高等法院被告前案紀錄表、台灣
    尖端先進生技醫藥股份有限公司100 年4 月7 日出具之尿液
    檢體編號「000000000 」號之濫用藥物檢驗報告1 份（見本
    院卷第40頁至第42頁、第21頁）。綜上所陳，已顯見其輕藐
    國家就其上開犯罪行為給予之寬容，難認受保護管束人有保
    持善良品行。且受保護管束人於保護管束期間內，自100 年
    4 月13日起，即未按期至臺灣新竹地方法院檢察署觀護人室
    報到，分別經臺灣新竹地方法院檢察署於100 年4 月18日以
    告誡函命於100 年5 月11日報到，且函新竹縣政府警察局竹
    北分局協尋，於100 年5 月13日履以告誡函命於100 年6 月
    29 日 報到，經合法送達後，均未遵期報到一節，有臺灣新
    竹地方法院檢察署100 年4 月18日竹檢家護壬099 執護262
    字第10755 號函、100 年5 月13日竹檢家護壬099 執護262
    字第13780 號函暨前開各函之送達證書、臺灣新竹地方法院
    檢察署委請警察機關複數監督回復表及新竹縣政府警察局竹
    北分局新工派出所100 年4 月18日職務報告等在卷足稽（見
    本院卷第25頁至第29頁），而觀護人於100 年5 月13日至受
    保護管束人之租屋處訪視結果，受保護管束人確實居住在租
    屋處，但因隱匿藏身安裝監視器以躲避警察，其明知施用毒
    品為違法行為，仍不知悔改，又再度犯下毒品案件等情，亦
    有臺灣新竹地方法院檢察署執行保護管束情況訪視報告表在
    卷可參（見本院卷第32頁至第32頁背面）。綜上所述，堪認
    受保護管束人於前開保護管束期間內涉有施用第二級毒品及
    屢次未遵期報到等情，已違反保護管束規則情節重大，因認
    與保安處分執行法第74條之2 第1 款、第2 款、第4 款、第
    74條之3 第1 項規定得聲請撤銷緩刑宣告之要件相符，從而
    聲請人依刑事訴訟法第476 條之規定聲請撤銷其緩刑之宣告
    ，核無不合，應予准許。
四、爰依刑事訴訟法第476 條規定，裁定如主文。
中    華    民    國   100    年    6     月    24    日
                  刑事第一庭  法  官  朱美璘
以上正本證明與原本無異。
如不服本裁定，應於裁定送達後5日內向本院提出抗告狀。
中    華    民    國   100    年    6     月    24    日
                              書記官  楊嘉惠